【裁判字號】    99,上易,1565
【裁判日期】    991130
【裁判案由】    業務侵占
【裁判全文】
臺灣高等法院臺中分院刑事判決        99年度上易字第1565號
上  訴  人
即  被  告  邱文龍
上列上訴人因業務侵占案件，不服臺灣臺中地方法院99年度易字
第2501號中華民國99年10月14日第一審判決（起訴案號：臺灣臺
中地方法院檢察署99年度偵字第12923號），提起上訴，本院判
決如下：
    主  文
上訴駁回。
    理  由
一、按依刑事訴訟法第350條、第361條、第362條、第367條規定
    ，不服地方法院之第一審判決而上訴者，須提出上訴書狀，
    並應敘述具體理由，為上訴必備之程式；其所提出之書狀未
    敘述上訴理由，或僅曾以言詞陳述上訴理由者，均應於上訴
    期間屆滿後20日內補提理由書於第一審法院。第一審法院經
    形式審查，認逾期未補提上訴理由者，應定期間先命補正；
    逾期未補正者，為上訴不合法律上之程式，應以裁定駁回。
    倘已提出上訴理由，但所提非屬具體理由者，則由第二審法
    院以上訴不合法律上之程式，判決駁回。而所謂具體理由，
    必係依據卷內既有訴訟資料或提出新事證，指摘或表明第一
    審判決有何採證認事、用法或量刑等足以影響判決本旨之不
    當或違法，而構成應予撤銷之具體事由，始克當之（例如：
    依憑證據法則具體指出所採證據何以不具證據能力，或依憑
    卷證資料，明確指出所為證據證明力之判斷如何違背經驗、
    論理法則）；倘僅泛言原判決認定事實錯誤、違背法令、量
    刑失之過重或輕縱，而未依上揭意旨指出具體事由，或形式
    上雖已指出具體事由，然該事由縱使屬實，亦不足以認為原
    判決有何不當或違法者（例如：對不具有調查必要性之證據
    ，法院未依聲請調查亦未說明理由，或援用證據不當，但除
    去該證據仍應為同一事實之認定），皆難謂係具體理由，俾
    與第二審上訴制度旨在請求第二審法院撤銷、變更第一審不
    當或違法之判決，以實現個案救濟之立法目的相契合，並節
    制濫行上訴（最高法院97年度臺上字第892號判決意旨參照
    ）。
二、上訴人即被告上訴意旨略以：上訴人即被告邱文龍於民國99
    年2、3月起，受僱於協成通運興業有限公司（以下簡稱協成
    公司）擔任司機，任職期間因被告有積欠當舖之債務，而當
    舖債務利息甚高，被告一時思慮不週，以為將高利息之債務
    先清償，日後再以薪資償還協成公司，免讓利息滾計成龐大
    負債。被告僅因一念之差而誤觸法網，事後悔悟不已，並懇
    切向公司請求和解及祈求原諒。被告及父親邱振廷為了表示
    誠意，並於99年9月30日參加調解，同意返還挪用之款項。
    然協成公司於調解成立後，仍不希望從輕量刑，不給被告有
    自新之機會，實讓被告心冷。被告家父年邁已65歲，仍需被
    告照顧俸養，因值此經濟低靡持續多年，覓職不易。如被告
    再度入監，將中斷工作謀生糊口之機會，家中生計將更陷困
    頓。實讓被告憂心困惑，懇請給予從輕量刑，准予易科罰金
    或服勞役，使上訴人得以繼續工作，賺取微薄工資渡日，並
    能照顧老父，讓被告有改過向善的機會云云。
三、經查：
(一)、被告邱文龍因不服地方法院之第一審判決而於99年11月3日
    向原審法院具狀提出上訴理由書狀敘明上訴理由，依刑事訴
    訟法第361條第2項條文、立法修正理由及上開最高法院判決
    意旨，被告倘已提出上訴理由，但所提非屬具體理由者，由
    第二審法院以上訴不合法律上之程式，以判決駁回之。至於
    上訴理由是否具體，係屬第二審法院審查範圍，則不在命補
    正之列（參見法院辦理刑事訴訟案件應行注意事項第162點
    ），合先敘明。
(二)、原審判決就認定被告邱文龍犯罪所憑之證據，已經詳細調查
    審酌，經核無違證據及論理法則。就量刑方面，亦已審酌被
    告犯罪之一切情狀而量處其刑，尚屬妥適，並無過重或過輕
    之情形。被告提起上訴，固具備形式上之理由。惟按刑罰之
    量定，係屬法院自由裁量之職權行使，應審酌刑法第57條所
    列各款事由及一切情狀，為酌量輕重之標準，並非漫無限制
    ；量刑輕重係屬事實審法院得依職權自由裁量之事項，苟已
    斟酌刑法第57條各款所列情狀而未逾越法定刑度，不得遽指
    為違法；且在同一犯罪事實與情節，如別無其他加重或減輕
    之原因，下級審量定之刑，亦無過重或失輕之不當情形，則
    上級審法院對下級審法院之職權行使，原則上應予尊重（最
    高法院72年臺上字第6696號、75年臺上字第7033號判例及85
    年度臺上字第2446號判決意旨參照）。且被告所犯刑法第33
    6條第2項業務侵占罪之法定最低本刑為有期徒刑6月。而被
    告曾因妨害自由、強制猥褻及詐欺等案件，經法院判處有期
    徒刑3月、10月及3月確定，減刑為有期徒刑1月又15日、5月
    及1月又15日，並定執行刑為有期徒刑7月確定，於96年11月
    9日執行完畢，有臺灣高等法院被告前案紀錄表在卷可考。
    故被告本件業務侵占犯行係於前案有期徒刑執行完畢後，5
    年以內故意再犯，係屬累犯，應依刑法第47條第1項之規定
    加重其刑，經加重後之最低刑度即為有期徒刑7月。原審在
    適用刑法第47條第1項累犯之規定加重其刑後，審酌被告為
    執行業務之人，卻故違對雇主之忠誠義務，而將執行業務所
    代收之貨款侵占入已，行為殊屬不該，應予責難，另兼衡被
    告犯後始終坦承犯行，並已與雇主即告訴人協成公司達成調
    解，被告承諾願全數賠償其所侵占之款項新臺幣33620元，
    及告訴人表示雖已調解成立，惟仍不希望從輕量刑，以使公
    司之其他司機產生警惕作用，避免重蹈覆轍，暨其犯罪之動
    機、目的、手段、品行、生活狀況、智識程度、所受之損害
    等一切情狀，而量處被告有期徒刑7月，已屬最低之刑度（
    依法亦不得諭知緩刑），足見原審已詳予斟酌各方面情狀，
    而為適當之量處，難認有何不當之處，亦符合「罰當其罪」
    之原則，並無輕重失衡之情形。
(三)、綜上所述，上訴人並未依據卷內之訴訟資料，指摘原審判決
    有何足以影響判決本旨之不當或違法，構成應予撤銷之具體
    事由，乃徒憑己意漫指原審判決不當，自不足以動搖原判決
    認定犯罪事實及量刑之基礎，難認係具體理由，其上訴顯然
    違背法律上之程式，爰不經言詞辯論，判決駁回其上訴。
據上論斷，應依刑事訴訟法第367條前段、第372條，判決如主文
。
中    華    民    國    99    年    11    月    30    日
            刑事第八庭  審判長法  官  羅  得  村
                              法  官  李  雅  俐
                              法  官  簡  源  希
上列正本證明與原本無異。
不得上訴。

                              書記官  李  宜  珊 

中    華    民    國    99    年    11    月    30    日

司法院資訊處製作；財團法人民間司法改革基金會備份。
